# 2020 年审计最近三年报表的准则适用问题

提问人：Alexwang1989 时间：2020-04-15 08:05:23
请教， 20 年我们审计一家公司 17 、 18 、 19 年的三年财务报表，三年适用的会计准则是都用 19 年的，还是各自适用各自年度的呢？

回答人：chenyiwei
由于新金融工具、收入、租赁准则都不要求调整其各自的首次执行日之前的前期比较数据，只需将首次执行的衔接调整影响调整首次执行日的留存收益和其他综合收益，故对于首次执行之前的年度仍执行各自的原版本会计准则，不能三年报表均按最新准则编制。。